# 关于企业年金的问题

提问人：小盆友 时间：2012-07-18 10:02:52
1 、企业年金的管理是归社保部门管理还是归保险公司管理？ 2 、企业年金是不是有不同的税率？ 3 、在审计过程中，发现被审计单位年金缴费明细表中有企业缴费金额（税优）、企业缴费金额（非税优）、个人缴费金额（非税优），这些税优、非税优怎么解释？

回答人：chenyiwei
企业年金的运作（投资管理）一般由专门设立的养老保险公司负责，采用商业原则运作。 目前关于企业年金的主要个人所得税税务规定包括：《关于企业年金个人所得税征收管理有关问题的通知》（国税函[2009]694号）和《关于企业年金个人所得税有关问题补充规定的公告》（国家税务总局公告[2011]9号）等。